【裁判字號】    89,交訴,150
【裁判日期】    891227
【裁判案由】    公共危險
【裁判全文】
臺灣板橋地方法院刑事判決                        八十九年度交訴字第一五○號
    公  訴  人  臺灣板橋地方法院檢察署檢察官
    被      告  甲○○
右列被告因公共危險等案件，經檢察官提起公訴（八十九年度偵字第一六六一八號）
，本院判決如左：
    主      文
甲○○服用酒類，不能安全駕駛動力交通工具而駕駛，處有期徒刑貳月；又駕駛動力
交通工具肇事，致人受傷而逃逸，處有期徒刑柒月。應執行有有期徒刑捌月；緩刑貳
年。
    事      實
一、甲○○（無前科紀錄）明知於駕駛汽車前，應避免服用酒類致不能安全駕駛，嗣
    其於民國（下同）八十九年九月一日十九時許起，在臺北市○○路附近之海產店
    與友人一起飲酒，至同日二十一時許，已至不能安全駕駛動力交通工具之狀況，
    竟仍於該處上車駕駛車牌號碼ＰＩ－七九二二號自用小客車，欲沿臺北市○○○
    路返回位於臺北市北投區之住處，但因路況不熟而於同日二十三時三十分許行駛
    至臺北縣永和市○○路一二九巷巷口（起訴誤繕為臺北縣三重市○○路○段一九
    一號前）時，因酒精影響注意力且疏未注意車前狀況，乃撞及斯時於其前方同向
    騎乘車牌號碼ＧＪＦ－○○九號重型機車之乙○○，造成乙○○人車倒地，乙○
    ○因而受有有左肘、左大腿及左小腿擦傷及左頸挫傷等傷害（過失傷害部分業經
    乙○○撤回告訴，經檢察官另為不起訴處分）。詎甲○○肇事致乙○○受傷後，
    未為必要之救護即畏罪驅車逃逸，然因目擊之路人記下該自用小客車之車牌號碼
    ，經報警循線旋於同日二十三時三十二分許在臺北縣永和市○○路、得和路口查
    獲，並於同日二十三時二十三時三十四經警對其施以酒精濃度測試，結果其吐氣
    所含酒精濃度高達每公升○．八一毫克，而偵悉上情。
二、案經乙○○訴由臺北縣警察局永和分局移送臺灣板橋地方法院檢察署檢察官偵查
    起訴。
    理      由
一、訊據被告甲○○坦承於前開時地飲酒至不能安全駕駛動力交通工具之狀況，仍駕
    車而肇事使告訴人乙○○受傷等情，惟辯稱不知撞到人云云。惟查：被告於警訊
    中坦承「（你知道追撞乙○○〈Ｚ000000000〉騎乘之機車〈ＧＪＦ〉
    重機車，你為何不停車下來解決事情？為何開車加速逃逸？）因為我有喝酒開車
    ，怕警察來處理，所以沒有停車一直開回家。」（見偵卷第四頁背面），被告於
    本院審理中亦坦承於警局曾為該供述（見本院八十九年十二月十五日審判筆錄）
    ，而上開犯罪事實亦據告訴人乙○○指訴綦詳，復有臺北縣警察局舉發違反道路
    交通管理事件通知單（北縣警交字第Ｃ00000000、第Ｃ0000000
    0號，違規事實分別載為：酒醉駕車、駕駛汽車肇事致人受傷並逃逸者）影本二
    紙、酒精濃度測試紀錄單（測試時間：八十九年九月一日二十三時三十四分，測
    試值；○．八一ＭＧ＼Ｌ）一紙、汽機車駕駛人酒後生理協調平衡檢測紀錄表（
    檢測認定：不能安全駕駛）一紙、刑法第一百八十五條之三案件測試觀察紀錄表
    （呈現無法安全駕駛之狀態）一紙等在卷足資佐證，而告訴人乙○○因本件交通
    事故而受有傷害，且係因被告駕車所致，亦有三軍總醫院附設民眾診療服務處出
    具之診斷證明書（甲種，七一四○九七號）一紙、車輛受損照片六幀在卷足憑；
    被告嗣雖執前詞置辯，惟斟酌上開事證，並觀乎被告所駕駛之車輛右前輪葉子板
    、擋風玻璃均有破損凹陷，且右側車身自前門至後門有均刮痕，顯見其擦撞力非
    輕，衡情當無不能發覺撞擊之理，是其所辯無非飾卸之詞，自無足採信。本案事
    證已臻明確，被告犯行洵堪認定，自應依法論科。
二、核被告甲○○所為，係犯刑法第一百八十五條之三之服用酒類，不能安全駕駛動
    力交通工具而駕駛罪、同法第一百八十五條之四之駕駛動力交通工具肇事致人受
    傷而逃逸罪。被告所犯上開二罪，犯意各別，構成要件互異，係各別實現二個獨
    立之犯罪行為，自應分論併罰。爰審酌被告甲○○因其駕駛上之過失而肇事，肇
    事後不思停車救護猶駕車逃逸冀圖免責之情節及其品行、智識程度、所生危害，
    就肇事所生之傷害業已賠償告訴人而達成民事和解，並經告訴人乙○○撤回過失
    傷害部分之告訴（見卷附和解書、撤回告訴狀），且對自已之犯行深感後悔等一
    切情狀，分別量處如主文所示之刑，並定其應執行刑以示懲儆。末查被告甲○○
    未曾受有期徒刑以上刑之宣告，此有臺灣高等法院檢察署刑案紀錄簡表一份在卷
    可稽，經此偵審訴訟程序、刑之宣告及賠付告訴人金錢等教訓後，應知所警惕而
    無再犯之虞，本院認本案所宣告之刑，以暫不執行為適當，爰併予宣告緩刑貳年
    ，以啟自新，以勵來茲。
據上論斷，應依刑事訴訟法第二百九十九條第一項前段，刑法第一百八十五條之三、
第一百八十五條之四、第五十一條第五款、第七十四條第一款，判決如主文。
本案經檢察官壽勤偉到庭執行職務。
中      華      民      國      八十九      年    十二    月    二十九  日
                                      臺灣板橋地方法院交通法庭
                                          法  官  陳  鴻  清
右正本證明與原本無異
如不服本判決應於送達後十日內向本院提出上訴狀
                                          書記官  林  蔚  然
中      華      民      國      九十        年    一      月    五      日
附錄本案論罪科刑法條全文：
刑法第一百八十五條之三：
服用毒品、麻醉藥品、酒類或其他相類之物，不能安全駕駛動力交通工具而駕駛者，
處一年以下有期徒刑、拘役或三萬元以下罰金。
刑法第一百八十五條之四：
駕駛動力交通工具肇事，致人死傷而逃逸者，處六月以上五年以下有期徒刑。


司法院資訊處製作；財團法人民間司法改革基金會備份。
